臺灣高等法院臺中分院民事裁定
110年度抗字第346號

抗  告  人  鍾佳蓉  
訴訟代理人  黃錫銘  
上列抗告人因與相對人周煥康間假扣押事件，對於中華民國110
年6月23日臺灣苗栗地方法院裁定（110年度全字第20號）提起抗
告，本院裁定如下：
    主  文
抗告駁回。
抗告訴訟費用由抗告人負擔。 
    理  由
一、本件抗告意旨略以：相對人除積欠抗告人借款外，尚積欠廣
    東省中山市李麗琴人民幣（下未註明幣別者同）18萬元、福
    建漳州急充充醫療用品有限公司（下稱急充充公司）42萬元
    、黃錫銘20萬7500元及鄭立雄15萬元，並經大陸法院列為失
    信被執行人。相對人居住台灣，極有可能在台灣轉移隱匿財
    產以逃避債務履行，致有日後不能強制執行或甚難執行之虞
    ，爰請求准提供擔保於新臺幣89萬6400元範圍內就相對人之
    財產予以假扣押。乃原裁定竟以抗告人未釋明假扣押之原因
    ，而駁回抗告人之假扣押聲請，顯有違誤，為此提起抗告，
    求予廢棄原裁定，另准為假扣押之裁定。 
二、按債權人就金錢請求或得易為金錢請求之請求，欲保全強制
    執行者，得聲請假扣押；又假扣押，非有日後不能強制執行
    或甚難執行之虞者，不得為之，民事訴訟法第522條第1項、
    第523條第1項定有明文。另請求及假扣押之原因應釋明之。
    前項釋明如有不足，而債權人陳明願供擔保或法院認為適當
    者，法院得定相當之擔保，命供擔保後為假扣押，為同法第
    526 條第1項、第2項所明定。故債權人聲請假扣押應就其請
    求及假扣押之原因加以釋明，兩者缺一不可。該項釋明如有
    不足，而債權人陳明願供擔保或法院認為適當者，法院始得
    定相當之擔保，命供擔保後為假扣押。若債權人就其請求及
    假扣押之原因有一項未予釋明，法院即不得為命供擔保後假
    扣押之裁定。又所謂不能強制執行，如債務人浪費財產，增
    加負擔，或就其財產為不利益之處分，將成為無資力之情形
    等是；所謂恐難執行，則指如債務人將移住遠方或逃匿之情
    。
三、抗告人主張相對人積欠借款20萬7500元（折合新臺幣為89萬
    6400元）等情，業據提出借條、杭州經濟技術開發區人民法
    院（2020）浙0191民初2965號判決為證，固堪認就假扣押請
    求已為釋明。
四、抗告人主張相對人極有可能在台灣轉移隱匿財產以逃避債務
    履行等語，雖提出北京市東城區人民法院限制消費令、執行
    裁定書、渼和（北京）醫療技術研究有限公司（下稱渼和公
    司）自身風險資訊、渼和公司基本資訊、失信被執行人、黃
    錫銘及鄭立雄之民事起訴狀、廣東省中山市第一人民法院民
    事裁定書為憑。然僅能釋明相對人為渼和公司法定代理人，
    積欠急充充公司、李麗琴、黃錫銘及鄭立雄債務，因未清償
    對急充充公司之債務而經大陸法院列為有履行能力而拒不履
    行之失信被執行人，並被限制消費，尚無足釋明相對人在台
    灣有轉移隱匿財產之行為。且縱相對人經大陸法院判決應支
    付抗告人20萬7500元，仍拒絕給付，僅屬債務不履行之狀態
    ，亦不得據此推認相對人有浪費財產、增加負擔或將其財產
    為不利益之處分，致達無資力之狀態等日後有不能強制執行
    或甚難執行之虞之情事。依前開說明，尚難認抗告人對於假
    扣押之原因已為釋明。抗告人既未能釋明假扣押之原因，法
    院尚不得為准供擔保而為假扣押之裁定。 
五、綜上，原裁定以抗告人就假扣押之原因未予釋明，縱其陳明
    願供擔保，仍不得認該擔保已補釋明之欠缺，其假扣押之聲
    請應不予准許，駁回抗告人對假扣押之聲請，經核尚無不合
    。抗告意旨指摘原裁定不當，求予廢棄，為無理由，應予駁
    回。
六、據上論結，本件抗告為無理由，依民事訴訟法第495條之1
　　第1 項、第449條第1項、第95條、第78條，裁定如主文。
中　　華　　民　　國　　110 　年　　8 　　月　　31　　日
               民事第九庭    審判長法　官  高金枝
                                   法　官  楊國精
                                   法　官  林慧貞
正本係照原本作成。
不得再抗告。

                                   書記官  廖次芬     
　　　　　　　　　　　　　　　　　　
中　　華　　民　　國　　110 　年　　8 　　月　　31　　日